# 新收入准则问题

提问人：guoji2020 时间：2020-09-13 01:11:00
陈老师您好！关于新收入准则的事项继续向您请教
1 、确定交易价格的时候（存在多项履约义务），应付客户对价是否应在合同整体层面去考虑，而不能至每项履约义务呢，也就是在合同预收价格的基础上减去应付客户的对价后，在按照履约义务的单独售价进行后续分配。
2 、对于合同中约定的赔偿金或者是罚款请问什么时候作为可变对价什么时候作为保证
3 、请问陈老师在履约义务的过程中是否会形成长期待摊费用，长期待摊费用与履约成本有何区别呢4 、 客户支付非现金对价的，企业应当按照非现金对价的公允价值确定交易价格。非现金对价的公允价值不能合理估计的，企业应当参照其承诺向客户转让商品的单独售价间接确定交易价格。非现金对价的公允价值因对价形式以外的原因而发生变动的，应当作为可变对价，按照本准则第十六条规定进行会计处理。请问这里边的对价形式如何理解，是否是对价按照准则规定是按照公允价值计量的资产这种形式呢

回答人：chenyiwei
1 、对于应付客户对价，首先在第三步“确定交易价格”环节确定其影响，即在确定交易价格（整体合同价格）时纳入考虑，再将调整后的交易总价分解到各单项履约义务。
2 、对于合同中约定的赔偿金或者是罚款请问什么时候作为可变对价什么时候作为保证，关键看：（ 1 ）在收入确认后（即商品控制权转移后）该不确定性是否仍然存在，如果是则属于质保；（ 2 ）该项质保属于保证性质保还是服务性质保，是否单独构成一项履约义务。
3 、一般不会形成长期待摊费用。如果合同履约成本的摊销超过一年的，应列报为其他非流动资产。
4 、对价的数量、品种等基本信息的变动，属于可变对价范畴；在数量、品种等属性固定的前提下，对价的公允价值发生的变动，在非货币性对价初始公允价值计量时纳入考虑。后续公允价值如有变动的，应遵循其他相关会计准则对该非货币性对价相关资产后续计量的规定。